臺灣高雄地方法院民事裁定
111年度鳳救字第8號
聲  請  人  冼錦瓊  


上列聲請人與相對人天宏化工原料有限公司間請求給付票款事件
(111年度鳳補字第367號)，聲請人聲請訴訟救助，本院裁定如下
：
    主  文
聲請駁回。
    理  由
一、聲請意旨略以：聲請人與相對人間給付票款事件，聲請人本
    應於起訴時繳納裁判費用新臺幣(下同)16,840元，惟因生活
    困難且積蓄遭相對人借用未還，目前已無資力繳交前開裁判
    費用，且本案相關證據齊全，非顯無勝訴之望，依民事訴訟
    法第107條第1項規定聲請訴訟救助等語。
二、按當事人無資力支出訴訟費用者，法院應依聲請，以裁定准
    予訴訟救助。但顯無勝訴之望者，不在此限。民事訴訟法第
    107條第1項定有明文。又當事人無資力支出訴訟費用而聲請
    訴訟救助者，關於無資力支出訴訟費用之事由，應提出能即
    時調查之證據以釋明之，此觀同法第109條第2項及第284條
    之規定自明。所謂「無資力」，係指窘於生活，且缺乏經濟
    上之信用者而言。申言之，若非取給於自己或家族所必需之
    生活費不能支出訴訟費用，且無籌措款項以支出訴訟費用之
    信用技能，方能謂之為無資力支出訴訟費用（最高法院89年
    度台聲字第164號裁定意旨參照）。又法院調查聲請人是否
    無資力支出訴訟費用，專就聲請人提出之證據為之，如聲請
    人並未提出證據，或依其提出之證據，未能信其無資力支出
    訴訟費用之主張為真實，即應將其聲請駁回，無依職權調查
    之必要，亦毋庸定期命其補正（最高法院101年度台聲字第6
    4號裁定意旨參照）。
三、經查，聲請人主張無資力繳納裁判費用而聲請訴訟救助之事
    實，並無提出任何足以釋明之事證。又聲請人民國109、110
    年度所得分別為295,100元、294,000元，名下房屋1棟、土
    地1筆乙節，有本院依職權調取之稅務電子閘門財產所得調
    件明細表附卷可憑，足見聲請人並無窘於生活且缺乏經濟信
    用，非全無籌措款項之可能。聲請人提出本件訴訟救助時，
    是否仍屬無資力之狀態，自應提出能即時調查之證據以釋明
    之，其既未能提出使本院信其無資力支出訴訟費用之即時調
    查證據，揆諸前揭說明，難認聲請人已達窘於生活且缺乏經
    濟信用，致其無資力支出訴訟費用。從而，聲請人並未釋明
    其無資力支出訴訟費用，故其訴訟救助之請求，不應准許，
    應予駁回。
四、爰裁定如主文。
中　　華　　民　　國　　111 　年　　7 　　月　　12　　日
                  鳳山簡易庭　法　官　  藍雅筠 
以上正本係照原本作成。　　　　　　　　　
如對本裁定抗告須於裁定送達後10日內向本院提出抗告狀，並繳
納裁判費新台幣1,000元。
中　　華　　民　　國　　111 　年　　7 　　月　　12　　日
                              書記官    蔡毓琦